---
title: "Analise Igreja Icó"
output:
  html_document:
    df_print: paged
  html_notebook: default
  word_document: default
---

###Pacotes necessários

```{r include=FALSE}
if(!require(readxl)) install.packages("ggplot2");require(readxl) 
if(!require(ggplot2)) install.packages("ggplot2");require(ggplot2) 
if(!require(extrafont)) install.packages("extrafont");require(extrafont) 

```


## Para mudar tipo de fonte para legendas, rótulos etc.


```{r include=FALSE}
##desativada a execução automática

font_import() # only do this one time - it takes a while

```



```{r include=FALSE}

loadfonts(device = "win")
windowsFonts(Times=windowsFont("TT Times New Roman"))
theme_set(theme_bw(base_size=12, base_family = 'Times New Roman')+ 
            theme(panel.grid.major = element_blank(),
                  panel.grid.minor = element_blank()))


```







### Carregamento da base de dados.


```{r echo=FALSE}

df<-read.table("https://raw.githubusercontent.com/larebufc/Dissertacao_estevao/main/dados.csv",sep=',', head=TRUE)[,-1] 


df
```


#### FIGURA 1: Gráfico comparativo para os perfis de medições, segundo o lado da igreja.


```{r echo=FALSE, fig.height=6, fig.width=10, warning=FALSE}

p <- ggplot(data = df, aes(x = x, y = Valor, group = ID))


p + geom_line(aes(colour=as.factor(Lado),group=Perfil),size=1) + theme_bw()+
  geom_point(aes(), size=1.2)+  
  scale_x_continuous(name="Distance (cm)", limits=c(0, 30))+
  scale_y_continuous(name=expression(paste("Time"," ",(mu*s)))) +
  labs(title = " ", color = "Lado da Ingreja")+
  theme(axis.title = element_text(size = 30,family="Times New Roman"),
         legend.title = element_text( size = 15,family="Times New Roman"),  
        legend.text = element_text(size = 15,family="Times New Roman"),
        legend.key.size = unit(1, "cm"),
        axis.text.y = element_text(size=15, angle=45),
        axis.text.x = element_text(size=15))
 
                   # TT Times New Roman
                 
# labs(x = "Distance (m)", y = " Time (s) ")+ 
          # expression(paste("Value is ", sigma,",", R^{2},'=',r2.value))
```

```{r echo=FALSE, fig.height=6, fig.width=10, warning=FALSE}

p <- ggplot(data = df, aes(x = x, y = Valor, group = Lado))


p +  stat_smooth(aes(group = 1),method = "auto", col="black") +
  stat_summary(aes(group = 1),geom = "point", fun = mean, shape = 17, size = 3)+        
  facet_grid(.~Lado)  +   ### para plotar todos os gráficos com base em id
  geom_point(aes(), size=1)+ 
  labs(x = "Distância (cm)",  y =expression(paste("Tempo"," ",(mu*s)))) + theme(legend.position='none')
                      
```






Embora a quantidade de pontos seja bem menor no gráfico da direita, a curva média tende a se afastar mais da linearidade, o que pode indicar uma maior heterogeneidade na alvenaria. Nada se pode dizer sobre a variabilidade, uma vez que menor quantidade de dados tende a promover maior variabilidade.



## Gráfico comparativo dos dados da igreja, conforme a altura da medição

```{r echo=FALSE, fig.height=6, fig.width=10, warning=FALSE}

p <- ggplot(data = df, aes(x = x, y = Valor, group = Altura))


p +  stat_smooth(aes(group = 1),method = "auto", col="black") +theme_bw()+
  stat_summary(aes(group = 1),geom = "point", fun = mean, shape = 17, size = 3)+        
  facet_grid(.~Altura)  +   ### para plotar todos os gráficos com base em id
  geom_point(aes(), size=1)+ 
  labs(x = "Distância (cm)",  y =expression(paste("Tempo"," ",(mu*s)))) + theme(legend.position='none')
                      
```

Alturas  miores fazem a curva média ficar mais afastada de um comportamento linear, o que pode indicar maior heterogeneidade no material da alvenaria. A variabilidade entre os pontos também parece maior, quando as medições são feitas em alturas maiores. Conforme estudo anterior, a perturbação  vista no terceiro gráfico, na medição 25 cm, pode indicar uma anomalia na parede. Está é uma situação onde a onda pode estar se deslocando por cima da argamassa, não adentrando a parede.




Aqui não foi incluído o gráfico segundo o painel, pois são poucos dados para o painel 2.



# Igreja do Rosário

### Carregamento da base de dados.


```{r echo=FALSE}

df<-read.table("https://raw.githubusercontent.com/larebufc/Dissertacao_estevao/main/dados_igreja_Rosario.csv",sep=',', head=TRUE)[,-1] 


df
```


## Análise dos dados obtidos a partir da igreja do Rosario



```{r eval=FALSE, include=FALSE}
#worksp="~/Artigos Esequiel/Codigos"
#setwd(worksp)

Igreja_Rosário_Dados_Organizados <- read_excel("Igreja_Rosario_Dados_Organizados.xlsx")

Dados=Igreja_Rosário_Dados_Organizados 

attach(Dados)
names(Dados)


valor = Dados[,c("M0","M1","M2","M3","M4","M5")]
Quadrante = Dados$Quadrante
Altura = Dados$Altura
Painel = Dados$Painel
Lado = Dados$Lado
D_m = c(0,10,15,20,25,30)

n=nrow(Dados)
df=numeric()
for(j in 1:n){
  df1=cbind(D_m,1:6,j,Altura[j], Lado[j],Painel[j],Quadrante[j],t(valor[j,]))
  df = rbind(df,df1)
}

df = data.frame(df)

names(df) = c("x","ID", "Perfil","Altura", "Lado", "Painel", "Quadrante","Valor")

write.csv(as.matrix(df), file="dados.csv")




```






```{r echo=FALSE, fig.height=6, fig.width=10, warning=FALSE}

p <- ggplot(data = df, aes(x = x, y = Valor, group = ID))


p + geom_line(aes(colour=as.factor(Lado),group=Perfil),size=1) + theme_bw()+
  geom_point(aes(), size=1.2)+  
  scale_x_continuous(name="Distance (cm)", limits=c(0, 30))+
  scale_y_continuous(name=expression(paste("Time"," ",(mu*s)))) +
  labs(title = " ", color = "Lado da Ingreja")+
  theme(axis.title = element_text(size = 15,family="Times New Roman"),
         legend.title = element_text( size = 10,family="Times New Roman"),  
        legend.text = element_text(size = 10,family="Times New Roman"),
        legend.key.size = unit(1, "cm"),
        axis.text.y = element_text(size=10, angle=45),
        axis.text.x = element_text(size=10)) 
                   # TT Times New Roman
                 
# labs(x = "Distance (m)", y = " Time (s) ")+ 
          # expression(paste("Value is ", sigma,",", R^{2},'=',r2.value))
```


O gráfico acima apresenta todos os perfis de medições da igreja, onde pode ser percebida maior incidência de medições do lado 1 na parte inferior do gráfico. Assim, a onda parece percorrer mais rapidamente a alvenaria no lado 1.





```{r echo=FALSE, fig.height=6, fig.width=10, warning=FALSE}

p <- ggplot(data = df, aes(x = x, y = Valor, group = Lado))


p +  stat_smooth(aes(group = 1),method = "auto", col="black") +theme_bw()+
  stat_summary(aes(group = 1),geom = "point", fun = mean, shape = 17, size = 3)+        
  facet_grid(.~Lado)  +   ### para plotar todos os gráficos com base em id
  geom_point(aes(), size=1)+ 
  labs(x = "Distância (cm)",  y =expression(paste("Tempo"," ",(mu*s)))) + theme(legend.position='none')
                      
```




O lado 1 da igreja apresenta maior heterogeneidade na alvenaria, uma vez que a curva obdida está mais distante do comportamento linear, em relação ao lado 0. A variabilidade no lado 1 também é maior, o que reforça essa evidência.






## Gráfico comparativo dos dados da igreja, conforme a altura da medição

```{r echo=FALSE, fig.height=6, fig.width=10, warning=FALSE}

p <- ggplot(data = df, aes(x = x, y = Valor, group = Altura))


p +  stat_smooth(aes(group = 1),method = "auto", col="black") +theme_bw()+
  stat_summary(aes(group = 1),geom = "point", fun = mean, shape = 17, size = 3)+        
  facet_grid(.~Altura)  +   ### para plotar todos os gráficos com base em id
  geom_point(aes(), size=1)+ 
  labs(x = "Distância (cm)",  y =expression(paste("Tempo"," ",(mu*s)))) + theme(legend.position='none')
                      
```


Veja oq se afasta mais do comportamento linear e qual apresenta maior dispersão.




## Gráfico comparativo dos dados da igreja, conforme Painel


veja quais interpretações podem ser feitas em relação aos paineis

```{r echo=FALSE, fig.height=6, fig.width=10, warning=FALSE}

p <- ggplot(data = df, aes(x = x, y = Valor, group = Altura))


p +  stat_smooth(aes(group = 1),method = "auto", col="black") +theme_bw()+
  stat_summary(aes(group = 1),geom = "point", fun = mean, shape = 17, size = 3)+        
  facet_grid(.~Painel)  +   ### para plotar todos os gráficos com base em id
  geom_point(aes(), size=1)+ 
  labs(x = "Distância (cm)",  y =expression(paste("Tempo"," ",(mu*s)))) + theme(legend.position='none')
                      
```

